臺灣高等法院刑事判決　　　　　　　　　　　　　九十二年度上易字第三０二六號
　　上　訴　人
　　即　被　告　乙○○
右上訴人因竊盜案件，不服臺灣臺北地方法院九十二年度易字第一三九八號，中華民
國九十二年九月十九日第一審判決（起訴案號：臺灣臺北地方法院檢察署九十二年度
偵緝字第八九八號），提起上訴，本院判決如左：
    主  文
上訴駁回。
乙○○緩刑伍年。
    事  實
一、乙○○、戴智裕（業經台灣台北地方法院以九十二年度易字第五九０號刑事判決
    判處有期徒刑七月確定）及真實姓名年籍不詳綽號「阿偉」之成年男子，共同基
    於意圖為自己不法所有之犯意聯絡與行為分擔，於民國九十二年二月十七日凌晨
    二時三十分許，在臺北縣新店市○○路○段臨八十三之一號前，見甲○○所有車
    牌號碼三Ａ—二七五三號自用小客車一輛停放該處，認有機可趁，遂結夥三人由
    乙○○、戴智裕負責把風，「阿偉」持其等所有以金屬製成，質地堅硬，客觀上
    足對人之生命、身體、安全構成威脅，可供兇器使用如附表各編號所示之工具，
    下手竊得該自用小客車，並將該車駛往臺北縣新店市○○路○段五九九號前放置
    ，由其等三人共同拆卸該自用小客車內之座椅、音響等物品，以資變賣牟利，嗣
    於同日凌晨二時五十分許，為警在上址當場逮捕戴智裕，乙○○、「阿偉」則趁
    隙逃逸，警員並當場在戴智裕所駕駛之車牌號碼Ｖ七—一一二○號自用小客車後
    車廂內，查獲如附表各編號所示之工具，及自車牌號碼三Ａ—二七五三號自用小
    客車拆解之汽車座椅一套、ＣＤ盒一個及音響一臺。
二、案經台北縣政府警察局新店分局報告台灣台北地方法院檢察署檢察官偵查起訴。
    理  由
一、訊據上訴人即被告乙○○固坦承於右揭時間與戴智裕、「阿偉」共同出現在右揭
    地點及見到戴智裕、「阿偉」竊取三Ａ－二七五三號自用小客車並拆解其上開零
    件等情，惟矢口否認有何竊盜犯行，辯稱：是戴智裕及「阿偉」二人下手行竊，
    伊原本不知情，嗣他們在拆的時候，伊才知道云云。惟查，被告確有與戴智裕、
    「阿偉」共同參與上開竊盜行為，業據共犯戴智裕於原審證稱：當天伊和乙○○
    、「阿偉」開Ｖ七－一一二０號自用小客車從花蓮上來，本來要去桃園開庭，經
    過案發地點時是乙○○開車，「阿偉」看到三Ａ－二七五三號自用小客車，就要
    乙○○回頭，乙○○就回轉，隔著馬路停在該車對面，「阿偉」下車看完那部車
    後，跟伊與乙○○二人說他需要車上的東西，然後「阿偉」就到後車廂拿工具，
    由「阿偉」動手破壞車門鎖偷車，伊和乙○○則負責把風，得手後，「阿偉」就
    將被竊車輛開到台北縣新店市○○路○段五九九號前，乙○○則開車載伊跟著「
    阿偉」走，到了北宜路上開地點，就停下來，伊等三人都有用扣案之工具拆解該
    車上的東西，並將之搬到Ｖ七－一一二０號車上，快拆完時見到巡邏車，大家就
    逃逸等語綦詳（詳見原審卷第三六頁）。再被告於原審亦供承有協助把風，並於
    原審法院訊問共犯戴智裕完畢後，被告亦承認有幫忙將拆解下來之汽車零件搬到
    Ｖ七－一一二０號車上（詳見原審卷第三九頁）。此外復有被害人甲○○於警訊
    中之指訴（詳見偵字卷第八頁），贓物認領保管單（見偵字卷第十四頁）、臺北
    縣政府警察局車輛失竊及尋獲通報單（見偵字卷第十七頁、十八頁）、車輛車牌
    失竊作業新增車輛認可資料（見偵字卷第二一頁）、車輛車牌失竊作業查獲車輛
    認可資料（見偵字卷第二二頁）及扣案如附表各編號所示之工具（見偵字卷第十
    二頁、十三頁）可資佐證。按被告既與戴智裕、「阿偉」同在現場，豈有不知彼
    等係在偷竊三Ａ－二七五三號自用小客車之理？是被告辯稱不知上情，未參與竊
    盜云云，實不足採。本件事證明確，被告右揭犯行堪以認定，自應依法論科。
二、按被告與戴智裕、「阿偉」，共同攜帶供竊盜所用之如附表所示之工具，係以金
    屬製成，質地堅硬，客觀上足對人之生命、身體、安全構成威脅，可供兇器使用
    。核被告所為，係犯刑法第三百二十一條第一項第三款、第四款之結夥三人以上
    攜帶兇器竊盜罪。被告與戴智裕、「阿偉」三人間，具有犯意聯絡及行為分擔，
    為共同正犯。原審以被告罪證明確，適用上揭規定，並審酌被告與共犯犯罪之動
    機為拆解車輛零件販賣牟利，不知循合法途徑賺取正當財物，且造成追贓不易，
    對人民財產造成危害，及其犯罪之手段、品行、智識程度，以及犯罪後之態度等
    一切情狀，量處有期徒刑七月，併諭知扣案如附表各編號所示之工具，為共犯「
    阿偉」所有供竊盜犯罪所用之物，業據共犯戴智裕供明在卷，爰依刑法第三十八
    條第一項第二款宣告沒收。核原審認事用法，並無不合。被告上訴否認犯行，為
    無理由，應予駁回。查被告前未曾受有期徒刑以上刑之宣告，此有「台灣高等法
    院被告全國前案紀錄表」可憑（見本院卷第八至十頁），被告經此偵審程序，當
    知警惕，信無再犯之虞，本院因認對被告所宣告之刑，以暫不執行為適當，併宣
    告緩刑伍年，以啟自新。
據上論斷，應依刑事訴訟法第三百六十八條，刑法第七十四條第一款，判決如主文。
本案經檢察官呂光華到庭執行職務。
中　　　華　　　民　　　國　　九十三　　年　　　一　　　月　　　六　　　日
                              臺灣高等法院刑事第二十四庭
                                  審判長法  官  陳  貽  男
                                        法  官  李  世  貴
                                        法  官  陳  憲  裕
右正本證明與原本無異。
不得上訴。
                                        書記官  劉  育  妃
中　　　華　　　民　　　國　　九十三　　年　　一　　　　月　　　六　　　日
附錄：本案論罪科刑法條全文
中華民國刑法第三百二十一條
犯竊盜罪而有左列情形之一者，處六月以上、五年以下有期徒刑：
一  於夜間侵入住宅或有人居住之建築物、船艦或隱匿其內而犯之者。
二  毀越門扇、牆垣或其他安全設備而犯之者。
三  攜帶兇器而犯之者。
四  結夥三人以上而犯之者。
五  乘火災、水災或其他災害之際而犯之者。
六  在車站或埠頭而犯之者。
前項之未遂犯罰之。
附表：
一、十字型螺絲起子三支。
二、一字型螺絲起子一支。
三、萬能鑰匙四支。
四、剪刀一支。
五、鑽子一支。
六、銼刀一支。
七、鋸子一支。
八、梅花板手一支。
九、鉗子一支。
十、車門勾把一支。
